臺灣高等法院民事裁定
                                      104年度家暫字第6號
聲  請  人  A 0 1
相  對  人  A 0 2

上列聲請人因與相對人間離婚等事件（本院102年度家上字第000
號），聲請為暫時處分，本院裁定如下：
    主  文
聲請人於本院102年度家上字第000號離婚等事件有關兩造請求酌
定未成年子女權利義務之行使負擔部分撤回、和（調）解成立或
裁判確定前，得將兩造所生之未成年子女甲○○（女、民國00年
0月00日生、身分證統一編號：Z000000000號）之戶籍遷移至聲
請人住所即桃園市○○區○○街000巷00號。
    理  由
一、按法院就已受理之家事非訟事件，除法律別有規定外，於本
    案裁定確定前，認有必要時，得依聲請或依職權命為適當之
    暫時處分。第一項暫時處分，得命令或禁止關係人為一定行
    為、定暫時狀態或為其他適當之處置，家事事件法第85條第
    1項前段、第3項分別定有明文。次按暫時處分，非有立即核
    發，不足以確保本案聲請之急迫情形者，不得核發，家事非
    訟事件暫時處分類型及方法辦法第4條亦有明文。衡諸暫時
    處分之立法本旨，係為因應本案裁定確定前之緊急狀況，避
    免本案請求不能或延滯實現所生之危害，是確保本案聲請之
    急迫性及必要性即為暫時處分之事由，應由聲請暫時處分之
    人，提出相當證據以釋明之。又按法院受理家事事件法第10
    4條第1項第1款、第3款、第5款或第113條之親子非訟事件後
    ，於本案裁定確定前，得為下列之暫時處分：一、命給付未
    成年子女生活、教育、醫療或諮商輔導所需之各項必要費用
    。二、命關係人交付未成年子女生活、教育或職業上所必需
    物品及證件。三、命關係人協助完成未成年子女就醫或就學
    所必需之行為。四、禁止關係人或特定人攜帶未成年子女離
    開特定處所或出境。五、命給付為未成年人選任程序監理人
    之報酬。六、禁止處分未成年子女之財產。七、命父母與未
    成年子女相處或會面交往之方式及期間。八、其他法院認為
    適當之暫時性舉措；法院核發前項暫時處分，應審酌未成年
    子女之最佳利益，並應儘速優先處理之。此觀之家事非訟事
    件暫時處分類型及方法辦法第7條之規定自明。
二、聲請意旨略以：兩造於民國00年0月00日結婚，婚後育有未
    成年子女甲○○、乙○○，嗣相對人於100年11月1日對伊訴請離
    婚合併請求酌定未成年子女權利義務之行使及給付扶養費，
    案經台灣桃園地方法院101年度婚字第0號民事判決准兩造離
    婚，兩造所生未成年子女甲○○、乙○○權利義務之行使負擔由
    相對人任之，聲請人應給付相對人有關扶養兩名子女之費用
    後，伊不服提起上訴，嗣兩造於二審審理期間兩願離婚，其
    餘有關兩造未成年子女權利義務之行使或負擔則經本院駁回
    伊之抗告，伊現提起再抗告。而兩造自100年10月14日起即
    存有協議，雙方約定由伊擔任未成年子女甲○○之主要照顧者
    ，其自兩歲起即與伊共同生活，期間有關甲○○之生活、醫療
    、就讀幼稚園等重要事項，均由伊照料安排，今甲○○將於00
    0年0月就讀小學一年級，有辦理註冊入學手續之必要，惟甲
    ○○之戶籍仍設於相對人家中，無法於目前與伊同住之桃園市
    ○○區註冊入學，為免影響甲○○依時就學之權益，且避免兩造
    請求酌定監護及扶養費之案件審理期間，子女權益因兩造無
    法理性溝通而受損，為此，請准伊於兩造請求酌定監護及扶
    養費等事件撤回、和(調)解成立或裁定確定前，得將甲○○之
    戶籍遷至目前住處桃園市○○區○○街000巷00號等語。
三、經查：
  ㈠本件聲請人主張兩造原係夫妻，並育有未成年子女甲○○、乙○
    ○，嗣相對人提起離婚訴訟，合併請求酌定未成年子女權利
    義務之行使或負擔及給付子女扶養費，案經臺灣桃園地方法
    院101年度婚字第0號民事判決准兩造離婚，兩造所生未成年
    子女甲○○、乙○○權利義務之行使負擔由相對人任之，聲請人
    應給付相對人有關扶養兩名子女之費用後，聲請人不服提起
    上訴，嗣兩造於二審審理期間兩願離婚，其餘有關兩造未成
    年子女權利義務之行使或負擔則經本院駁回聲請人之抗告，
    聲請人現提起再抗告，業經本院審酌該案卷宗查閱無誤，堪
    認聲請人確已提起家事事件法第104條第1項第1款所定之本
    案聲請事件。
  ㈡又聲請人主張兩造自100年10月14日起即存有協議，雙方約定
    由聲請人擔任未成年子女甲○○之主要照顧者，甲○○現與聲請
    人同住等情，業據提出言詞辯論筆錄、扶養證明文件為證（
    見本院卷第7至15頁），且為相對人所不爭執（見本院102年
    家上字第000號卷㈠第60頁反面、卷㈡第80頁)。本院審酌未成
    年子女甲○○現與聲請人同住於桃園市○○區，復考量甲○○將於
    000年0月入學就讀國小一年級，而有辦理入學手續之必要，
    為保障未成年子女甲○○就學受教育之權利，自有暫命將未成
    年子女甲○○設籍於聲請人住所之必要，以利未成年子女正常
    生活及接受教育，始符合未成年子女之最佳利益。綜上，本
    件應有為暫時處分之必要，爰准依聲請人之聲請，於本院10
    2年度家上字第000號離婚等事件中合併請求酌定未成年人親
    權事件撤回、和（調）解成立或裁判確定前，聲請人得將兩
    造所生未成年子女甲○○之戶籍遷移至聲請人住所。
四、爰裁定如主文。
中　　華　　民　　國　 104　　年　　6　　 月　　30　　日
                    家事法庭
                      審判長法  官  鄭純惠
                            法  官  陳秀貞
                            法  官  徐福晋
正本係照原本作成。
如不服本裁定，應於收受送達後10日內向本院提出抗告狀，並應
繳納抗告費新臺幣１千元。
中　　華　　民　　國　 104　　年　　6　　 月　　30　　日
                            書記官  吳金來